ja: 家具 > 棚・シェルフ > 本棚・シェルフ: バリスター本棚・棚; コーナー本棚・シェルフ; キューブ本棚・棚; フローティング本棚・シェルフ; はしご本棚・シェルフ; モジュール式本棚・シェルフ; ラック本棚・シェルフ
lt-LT: Baldai > Lentynos > Knygų spintos ir stovinčios lentynos: Sekcijinės knygų spintos ir lentynos; Kampinės knygų spintos ir lentynos; Kubinės knygų spintos ir lentynos; Pakabinamos knygų spintos ir lentynos; Kopėčių tipo knygų spintos ir lentynos; Modulinės knygų spintos ir lentynos; Etažerių tipo knygų spintos ir lentynos
it: Arredamento > Scaffalature > Librerie: Librerie barrister e scaffali; Librerie e scaffali angolari; Librerie a cubo e scaffali; Librerie e scaffali sospesi; Librerie e scaffali a scala; Librerie e scaffali componibili; Librerie e mensole a scaffale
pt-BR: Móveis > Estantes > Estantes para livros: Estantes e prateleiras estilo barrister; Estantes de canto; Estantes e prateleiras em cubo; Estantes flutuantes; Estantes tipo escada; Estantes modulares; Estantes tipo rack
nb: Møbler > Hyller > Bokhyller og stående hyller: Seksjonsbokhyller og hyller; Hjørnebokhyller; Kubebokhyller og hyller; Flytende bokhyller; Stigebokhyller; Modulære bokhyller; Stativbokhyller
fr: Meubles > Étagères > Bibliothèques: Bibliothèques et étagères d'avocat; Bibliothèques et étagères d’angle; Bibliothèques et étagères cubes; Bibliothèques et étagères flottantes; Bibliothèques et étagères à échelle; Bibliothèques et étagères modulaires; Bibliothèques et étagères à casiers
ro-RO: Mobilier > Rafturi > Biblioteci și rafturi cu picioare: Biblioteci și rafturi tip cabinet; Biblioteci și rafturi de colț; Biblioteci și rafturi tip cub; Biblioteci și rafturi montate pe perete; Biblioteci și rafturi tip scară; Biblioteci și rafturi modulare; Biblioteci și rafturi metalice
cs: Nábytek > Police > Knihovny: Sekční knihovny a regály; Rohové knihovny a police; Krychlové knihovny a regály; Knihovny a police pro skrytou montáž; Žebříkové knihovny a police; Modulární knihovny a police; Regálové knihovny a police
de: Möbel > Regalsysteme > Bücherregale & Bücherschränke: Barrister-Bücherschränke & Regale; Eckbüchergestelle und -regale; Würfel-Bücherschränke & Regale; Schwebende Büchergestelle und -regale; Leiter-Büchergestelle und -Regale; Modulare Büchergestelle und -Regale; Rack-Büchergestelle und -Regale
fi: Huonekalut > Hyllyt > Kirjahyllyt ja varastohyllyt: Vitriinikirjahyllyt ja hyllyt; Nurkkakirjahyllyt; Kuutiokirjahyllyt ja hyllyt; Kelluvat kirjahyllyt; Tikaskirjahyllyt; Modulaariset kirjahyllyt; Telinekirjahyllyt
es: Mobiliario > Estanterías > Librerías y estanterías: Libreros y estanterías tipo barrister; Librerías y estanterías de esquina; Libreros y estanterías de cubos; Librerías y estanterías flotantes; Librerías y estanterías tipo escalera; Librerías y estanterías modulares; Librerías y estanterías abiertas
sv: Möbler > Hyllanordningar > Bokhyllor och fristående hyllor: Advokatbokhyllor och hyllor; Hörnbokhyllor och hyllor; Kubbokhyllor och hyllor; Flytande bokhyllor och hyllor; Stege bokhyllor och hyllor; Modulära bokhyllor och hyllor; Rackbokhyllor och hyllor
pl: Meble > Półki i regały > Regały i półki stojące: Regały i półki biblioteczne; Narożne regały i półki na książki; Regały i półki modułowe; Wiszące regały i półki na książki; Regały drabinkowe i półki na książki; Regały modułowe i półki na książki; Regały i półki na książki
vi: Đồ gỗ > Giá > Giá sách và kệ đứng: Tủ và kệ sách kiểu luật sư; Tủ & kệ sách đặt góc; Tủ và kệ sách dạng ô vuông; Tủ & kệ sách treo; Tủ & kệ sách dạng bậc thang; Tủ & kệ sách xếp chồng; Giá & kệ sách
hr-HR: Namještaj > Police > Biblioteke i stojeće police: Barrister vitrine za knjige i police; Kutne biblioteke i police; Kockaste biblioteke i police; Zidne biblioteke i police; Biblioteke i police u stilu ljestvi; Modularne biblioteke i police; Stalci za knjige i police
ru: Мебель > Стеллажи и полки > Книжные шкафы и стеллажи: Секционные книжные шкафы и полки; Угловые книжные шкафы и стеллажи; Кубические книжные стеллажи и полки; Книжные шкафы и стеллажи со скрытым креплением; Книжные шкафы и стеллажи-лестницы; Модульные книжные шкафы и стеллажи; Каркасные книжные шкафы и стеллажи
sl-SI: Pohištvo > Police > Knjižne omare in stoječe police: Knjižne omare in police za odvetnike; Kotne knjižne omare in police; Predelne knjižne omare in police; Viseče knjižne omare in police; Knjižne omare in police z lestvijo; Modularne knjižne omare in police; Regali za knjige in police
zh-TW: 家具 > 收納層架 > 書櫃/架: 律師書櫃與層架; 角落書櫃/架; 方格書櫃與層架; 懸浮式書櫃/架; 書櫃/架梯; 模組書櫃/架; 層架式書櫃/架
th: เฟอร์นิเจอร์ > ชั้น > ชั้นวางหนังสือและชั้นวางแบบโปร่ง: ตู้และชั้นหนังสือแบบ Barrister; ตู้หนังสือและชั้นวางแบบเข้ามุม; ตู้และชั้นหนังสือทรงลูกบาศก์; ตู้หนังสือและชั้นวางแบบลอย; ตู้หนังสือและชั้นวางแบบบันได; ตู้หนังสือและชั้นวางแบบโมดูลาร์; ตู้หนังสือและชั้นวางของ
zh-CN: 家具 > 搁架 > 书架/书柜: 律师书柜与置物架; 转角书架/书柜; 方格书柜与置物架; 悬浮书架/书柜; 梯式书架/书柜; 模块化书架/书柜; 架式书架/书柜
bg-BG: Мебели > Рафтове > Библиотеки и стоящи рафтове: Модулни библиотеки и рафтове с плъзгащи стъклени врати; Ъглови библиотеки и рафтове; Квадратни библиотеки и рафтове; Плаващи библиотеки и рафтове; Стълбовидни библиотеки и рафтове; Модулни библиотеки и рафтове; Стелажи за книги и рафтове
sk-SK: Nábytok > Regály > Knižnice a policové diely: Starožitné knižnice a police; Rohové knižnice a police; Kockové knižnice a police; Nástenné knižnice a police; Rebríkové knižnice a police; Modulárne knižnice a police; Regálové knižnice a police
nl: Meubelen > Planken > Boekenkasten: Advocatenkasten en boekenplanken; Hoekboekenkasten; Kubusboekenkasten en planken; Zwevende boekenkasten; Ladderboekenkasten; Modulaire boekenkasten; Rekboekenkasten
da: Møbler > Hylder > Bogskabe og reoler: Sektionsbogreoler og -hylder; Bogskabe og reoler – Hjørne; Kubereoler og -hylder; Bogskabe og reoler – Væghængte; Bogskabe og reoler – Stige; Bogskabe og reoler – Modulære; Bogskabe og reoler – Reol
ko: 가구 > 선반 재료 > 책장/선반: 배리스터 책장 및 선반; 코너 책장/선반; 큐브 책장 및 선반; 벽부착형 책장/선반; 사다리형 책장/선반; 모듈식 책장/선반; 랙 책장/선반
tr: Mobilyalar > Raflar > Kitaplıklar ve Ayaklı Raflar: Kapaklı kitaplık ve raflar; Köşe Kitaplıklar ve Raflar; Küp kitaplık ve raflar; Bağımsız Kitaplıklar ve Raflar; Merdiven Kitaplıklar ve Raflar; Modüler Kitaplıklar ve Raflar; Raf Kitaplıklar ve Raflar
en: Furniture > Shelving > Bookcases & Standing Shelves: Barrister Bookcases & Shelves; Corner Bookcases & Shelves; Cube Bookcases & Shelves; Floating Bookcases & Shelves; Ladder Bookcases & Shelves; Modular Bookcases & Shelves; Rack Bookcases & Shelves
el: Έπιπλα > Ράφια > Βιβλιοθήκες & όρθια ράφια: Βιβλιοθήκες και ράφια τύπου barrister; Γωνιακές βιβλιοθήκες & ράφια; Βιβλιοθήκες και ράφια σε σχήμα κύβου; Επιτοίχιες βιβλιοθήκες & ράφια; Βιβλιοθήκες & ράφια τύπου σκάλας; Αρθρωτές βιβλιοθήκες & ράφια; Ραφιέρες βιβλιοθηκών & ραφιών
hu: Bútor > Polcok > Könyvespolcok és állópolcok: Vitrines könyvszekrények és polcok; Sarokkönyvespolcok és polcok; Kocka alakú könyvszekrények és polcok; Lebegő könyvespolcok és polcok; Létrás könyvespolcok és polcok; Moduláris könyvespolcok és polcok; Állványkönyvespolcok és polcok
pt-PT: Mobiliário > Prateleiras > Estantes de livros e prateleiras: Estantes e prateleiras de advogado; Estantes e prateleiras de canto; Estantes e prateleiras em cubo; Estantes e prateleiras flutuantes; Estantes e prateleiras em escada; Estantes e prateleiras modulares; Estantes e prateleiras